# 应收账款减值

提问人：芳草凄 1991 时间：2018-03-19 11:51:29
请教陈版，对于应收账款单个金额超过5%的应收账款，在审计的过程中可以执行哪些程序证明此笔应收账款没有减值？

回答人：chenyiwei
了解债务人的当前财务状况、历史上与其交易和还款情况、了解与债务人有无商业纠纷、款项有无有效的抵押或保证担保等。